# 关于同控下业务合并的比较报表编制问题

提问人：benxiong66 时间：2022-05-25 19:30:43
陈版主：您好！
存在集团内的二级公司A和B，目前拟将B中的部分业务划转至A，在编制B业务的上期比较报表时，存在如下疑惑： 1 、对于损益表的科目，因该业务未划转应收应付，仅划转部分长期资产和存货，上期应收计提的坏账和存货计提的跌价是否应该体现在上期的比较报表中； 2 、B公司上期存在对原股东的分红及提取盈余公积，这部分在模拟比较报表时应如何处理？需要视同该业务的分红嘛？还是无需考虑分红及提取的盈余公积？
上述，谢谢

回答人：chenyiwei
1 、上期应收计提的坏账和存货计提的跌价仍是该业务损益的一部分，应一并纳入前期合并利润表。
2 、因为仅仅是部分业务的划转，因此B公司的分红、盈余公积计提等不需在合并报表中模拟。

提问人：benxiong66 时间：2022-08-05 18:15:02
谢谢陈版主，另外还想请教下，在该业务合并中划转的资产负债， 1 、在编制以前年度比较报表时是否应该追溯至当时时点并纳入比较报表； 2 、对于该部分划转的资产负债在比较报表中的差额应计入往来还是资本公积？； 3 、对于因比较报表中并入的净利润，应如何过渡至资产负债表中，应计入往来还是资本公积？

回答人：chenyiwei
1 、是。 2 、合并日前将其净额列入资本公积（但应将纳入合并报表的报告期内该业务累计损益还原到留存收益，剩余部分计入资本公积），到合并日再将无需划入的资产、负债剥离并调整权益。